【裁判字號】    99,中簡上,392
【裁判日期】    990615
【裁判案由】    妨害名譽
【裁判全文】
臺灣臺中地方法院刑事判決  99年度中簡上字第392號
上  訴  人  臺灣臺中地方法院檢察署檢察官
上訴人  即
被      告  乙○○
上列上訴人因被告妨害名譽案件，不服本院臺中簡易庭99年度中
簡字第703號中華民國99年3月4日所為之第一審簡易判決（聲請
案號：臺灣臺中地方法院檢察署98年度偵字第23804號），提起
上訴，本院判決如下：
    主    文
上訴駁回。
    事實及理由
一、本案經本院審理結果，認第一審簡易判決認事用法及量刑均
    無不當，應予維持，並引用第一審判決書記載之事實、證據
    及理由（如附件）。
二、公訴人雖據告訴人甲○○請求而為上訴，其上訴意旨略稱：
    告訴人具狀稱：「被告詐騙告訴人現金後，除避不見面外，
    還四處詆毀告訴人。若預見告訴人，不是言語奚落便是髒話
    辱罵，提告至今仍舊如此。被告如此惡形惡狀，實為天怒人
    怨，法理難容。司法如此輕判，試問公理正義何在」，請將
    原判決撤銷，更為適當合法之判決等語。上訴人即被告（下
    稱被告）乙○○則上訴略以：「聲請簡易判決處刑書謂：上
    訴人乙○○辱罵告訴人甲○○一情，有乙○○之「友人」徐
    全傑當場聽聞。然，該證人係上訴人於當初庭期第一次見面
    ，該日之前素昧平生，如何變成上訴人之友人，實令人費解
    。故原檢察官既對該證人與本案當事人之利害關係有所誤認
    ，必已導致檢察官對其證詞之證明力強弱有所誤判，將原不
    可採之證詞採為判斷之依據，誤認上訴人曾施行本件之非行
    ，使上訴人蒙冤。告訴人甲○○聲請傳喚之另一證人係在臺
    中地方法院門口自由路旁排班的計程車司機（其姓名上訴人
    不詳），告訴人主張該名司機曾當場聽聞上訴人以「小人之
    語辱罵一情，但該名證人到庭證稱其未曾聽聞。如此有利上
    訴人之證詞，原檢察官非但隻字未論，甚至在兩名證人完全
    相反之證詞間，為何採取徐全傑之證詞而摒除該司機之證言
    ，全然未附以理由表明心證，無法令上訴人折服」等語。經
    查，被告所指之證人即在本院門口排班之計程車司機李安順
    於偵查中結證稱：「（問：是否於當天在計程車排班處，有
    聽到男女對罵，一名女字罵一名男子是小人，要他去中風等
    話語？）完全沒聽到，外面那麼吵，我怎麼可能聽到，可能
    是因為我有叫他們坐車，才會被記下車號，到庭的甲○○我
    有印象，好像就是叫他坐車，但乙○○我就沒有印象了」等
    語，依證人李安順所言，並核以本案發生地點係於本院大門
    口，係一開放空間，且鄰近臺中市○○路，人、車往來頻繁
    ，環境吵雜，證人僅為在該處排班之計程車司機，對於該環
    境中不關於己之他人交談內容，並未清楚聽聞，與經驗法則
    並無違背，而另證人徐全傑，不論是否為與被告相當熟識之
    人，依被告與告訴人於本院審理時所陳，於本案發生當時確
    實在場，且在本案之前與被告及告訴人亦均有認識，則證人
    徐全傑清楚聽聞且注意被告與告訴人之內容，亦與一般常情
    無違，原審綜合卷證，認定被告有如犯罪事實欄所示之公然
    侮辱犯行，其認事用法，洵屬正當，被告執此上訴，並無理
    由。又按量刑輕重，係屬事實審法院得依職權自由裁量之事
    項，苟已斟酌刑法第五十七條各款所列情狀而未逾越法定刑
    度，不得遽指為違法（最高法院七十二年度臺上字第六六九
    六號、七十五年度臺上字第七０三三號判例參照）。又在同
    一犯罪事實與情節，如別無其他加重或減輕之原因，下級審
    量定之刑，亦無過重或失輕之不當情形，則上級審法院對下
    級審法院之職權行使，原則上應予尊重，亦有最高法院八十
    五年度臺上字第二四四六號裁判意旨可資參酌。本件原審適
    用刑事訴訟法第四百四十九條第一項前段、第四百五十四條
    第二項，刑法第三百零九條第一項、第四十二條第三項前段
    ，刑法施行法第一條之一第一項、第二項前段，量處被告罰
    金新臺幣三千元，並諭知易服勞役之折算標準，原審已依刑
    事訴訟法第四百五十四條第二項詳細記載認定之犯罪事實、
    證據及應適用之法條，其認事用法並無不當，量刑亦屬妥適
    。是以，公訴人依據告訴人之請求提起上訴及被告之上訴，
    均尚難認有理由，應予駁回。
三、據上論斷，應依刑事訴訟法第四百五十五條之一第一項、第
    三項、第三百七十三條、第三百六十八條，判決如主文。
本案經檢察官李善植到庭執行職務。
中    華    民    國    99    年    6     月    15    日
              刑事第十八庭  審判長法  官  高文崇
                                  法  官  林世民
                                  法  官  張清洲
以上正本證明與原本無異。
本件不得上訴。
                                  書記官  詹東益
中    華    民    國    99    年    6     月    15    日
附錄本案論罪科刑法條全文
中華民國刑法第309條
（公然侮辱罪）
公然侮辱人者，處拘役或 3 百元以下罰金。
以強暴犯前項之罪者，處 1 年以下有期徒刑、拘役或 5 百元以
下罰金。

司法院資訊處製作；財團法人民間司法改革基金會備份。
